*************************************************************************************************************
*                                  COMMANDE THYRISTOR   IUT  POUR  PONT  MONOPHASE
************************************************************************************************************
* Modèle simplifié de thyristor constitué d'un interrupteur en série avec une diode
* L'interrupteur se ferme à l'instant alpha (en degré) compté à partir de l'origine des temps
* Il s'ouvre 180°(10ms) plus tard.
* Ce composant convient pour la simulation des pont redresseurs monophasés
*ou des gradateurs alimentés par des réseaux 50Hz.


.SUBCKT Thyr_com2a in+  in-  com1 N1 com2 N2 alpha
R12 in+ 0 100Meg
R13 in- 0 100MEg

XU10 in+ in- oa1 opamp VCC=10 Aol=100K GBW=10Meg
XU12 U12- 0 U12S opamp VCC=180 Aol=100K GBW=10Meg
R14 U12- oa1 0.6k
C1 U12S U12- 1µ
XU13 U12S U12- oa1 0 default Ron=1 Roff=1Meg Vt=.5 Vh=-.4
XU14 alpha U12S P0011 opamp VCC=180 Aol=100K GBW=10Meg
XU15 U12S fen P0012 opamp VCC=180 Aol=100K GBW=10Meg
D11 bd10 P0011 D
D12 bd10 P0012 D
R15 10V bd10 1k
V10 10V 0 10
B2 fen 0 V=V(alpha)+10
R16 bd10 bd11 1k
C12 bd11 0 1n
A1 0 bd11 0 pulse 0 0 BD1 0 AND
Vpulse pulse 0 PULSE(0 1 0 1n 1n 50u 100u)
E11 com11 N1 BD1 0 10
R17 com1 com11 1k
R18 com1 N1 10meg
R19 N1 0 1G

XU20 in- in+ oa2 opamp VCC=10 Aol=100K GBW=10Meg
XU22 U22- 0 U22S opamp VCC=180 Aol=100K GBW=10Meg
R24 U22- oa2 0.6k
C2 U22S U22- 1µ
XU23 U22S U22- oa2 0 default Ron=1 Roff=1Meg Vt=.5 Vh=-.4
XU24 alpha U22S P0021 opamp VCC=180 Aol=100K GBW=10Meg
XU25 U22S fen P0022 opamp VCC=180 Aol=100K GBW=10Meg
D21 bd20 P0021 D
D22 bd20 P0022 D
R25 10V bd20 1k
R26 bd20 bd21 1k
C22 bd21 0 1n
A2 0 bd21 0 pulse 0 0 BD2 0 AND
E21 com21 N2 BD2 0 10
R27 com2 com21 1k
R28 com2 N2 10meg
R29 N2 0 1G
.model D D
.lib C:\Program Files\LTC\SwCADIII\lib\cmp\standard.dio
.lib opamp.sub
.lib sw.lib

.ends Thyr_com2a
